# 农信社“新会计准则首次执行审阅报告”

提问人：ph74 时间：2011-07-25 11:40:40
请问谁有农信社的“新会计准则首次执行审阅报告”模啊

回答人：chenyiwei
没有接触过这方面实务，但可以考虑能否比照 2006 年末上市公司根据证监发[2006]136号文出具的新准则首次执行日调节表审阅报告，以及国资委要求的国有企业执行新准则时首次执行日调整事项的审阅报告。要注意农信社的新旧会计准则衔接除了按照 38 号准则及其应用指南执行外，还要执行“关于印发《非上市银行业金融机构执行〈企业会计准则〉有关衔接规定》的通知”（财会[2007]16号）的有关规定，所以有更多的调节项目。